臺灣士林地方法院刑事判決　　　　　　 100年度易緝字第12號
公　訴　人　臺灣士林地方法院檢察署檢察官
被　　　告　劉仲仁
上列被告因竊盜案件，經檢察官提起公訴（95年度偵字第15496
號），經訊問被告後，被告為認罪之答辯，本院裁定認宜改行簡
式審判程序，並判決如下：
    主  文
劉仲仁犯攜帶兇器竊盜罪，處有期徒刑柒月。扣案之水管剪壹支
、扳手貳支、噴燈壹個均沒收。
    事  實
一、劉仲仁意圖為自己不法之所有，於民國95年12月6 日下午5
    時許，攜帶噴燈1 個，及客觀上足以危害人之生命、身體及
    安全，可供兇器使用之水管剪1 支、扳手2 支，前往臺北縣
    汐止市○○街○ 段7 號旁鐵路高架下涵洞，竊取交通部鐵路
    改建工程局所有由溫志輝管理之號誌電纜線（標誌RRB ）55
    公尺，得手後將該批電纜線放置在上開鐵路高架旁之空地，
    嗣於同日下午5 時30分許為警當場查獲，並扣得水管剪1 支
    、扳手2 支、噴燈1 個。
二、案經溫志輝訴由臺北縣政府警察局汐止分局報告臺灣士林地
    方法院檢察署檢察官偵查起訴。
    理  由
一、本件被告劉仲仁所犯非死刑、無期徒刑、最輕本刑為3 年以
    上有期徒刑之罪，或高等法院管轄第一審之案件，且於準備
    程序進行中，被告就被訴事實為有罪之陳述，經告知簡式審
    判程序之旨，並聽取檢察官、被告之意見後，本院裁定進行
    簡式審判程序，是本件之證據調查，依刑事訴訟法第273 條
    之2 規定，不受同法第159 條第1 項、第161 條之2 、第16
    1 條之3 、第163 條之1 及第164 條至第170 條規定之限制
    ，合先敘明。
二、上揭犯罪事實，業據被告劉仲仁自始坦承不諱（見100 年度
    易緝字第12號卷第53頁至第54頁、第55頁至第57頁），核與
    證人即交通部鐵路改建工程局號誌工程隊隊長溫志輝於警訊
    陳述之情節相符（見95年度偵字第1549 6號卷第10頁至第10
    頁背頁），並有新北市政府警察局汐止分局贓證物品清單、
    贓物認領保管單各1 紙、現場照片7 張等件附卷可稽（見96
    年度易字第190 號卷第47頁、上開偵卷第15頁至第19頁），
    足證被告前開自白核與事實相符而堪採信。從而，本件事證
    明確，被告犯行堪以認定，應依法論科。
三、按被告劉仲仁行為後，刑法第321 條於100 年1 月26日修正
    公布，100 年1 月28日施行，修正前刑法第321 條原規定：
    「犯竊盜罪而有左列情形之一者，處六月以上、五年以下有
    期徒刑：一、於夜間侵入住宅或有人居住之建築物、船鑑或
    隱匿其內而犯之者。二、毀越門扇、牆垣或其他安全設備而
    犯之者。三、攜帶兇器而犯之者。四、結夥三人以上而犯之
    者。五、乘火災、水災或其他災害之際而犯之者。六、在車
    站或埠頭而犯之者。前項之未遂犯罰之」。而修正後刑法第
    321 條則規定：「犯竊盜罪而有下列情形之一者，處六月以
    上、五年以下有期徒刑，得併科新臺幣十萬元以下罰金：一
    、侵入住宅或有人居住之建築物、船艦或隱匿其內而犯之者
    。二、毀越門扇、牆垣或其他安全設備而犯之者。三、攜帶
    兇器而犯之者。四、結夥三人以上而犯之者。五、乘火災、
    水災或其他災害之際而犯之者。六、在車站、埠頭、航空站
    或其他供水、陸、空公眾運輸之舟、車、航空機內而犯之者
    。前項之未遂犯罰之」。此次修正不僅於第321 條第1 項第
    1 款、第6 款之構成要件有所變動，本條之法定刑亦加重為
    得併科罰金新臺幣十萬元以下罰金。本件被告劉仲仁所為犯
    行，因第321 條第1 項第3 款構成要件未變動，是不論新、
    舊法，均構成第321 條第1 項第3 款之加重竊盜罪，惟比較
    修正前、後之第321 條加重竊盜罪之法定刑，以修正前之規
    定較有利於被告，是依刑法第2 條第1 項規定，本件應適用
    修正前刑法第321 條第1 項第3 款規定。
四、按修正前刑法第321 條第1 項第3 款之攜帶兇器竊盜罪，其
    所稱「兇器」，其種類並無限制，凡客觀上足對人之生命、
    身體、安全構成威脅，具有危險性之兇器均屬之，且祇須行
    竊時攜帶此種具有危險性之兇器為已足，並不以攜帶之初有
    行兇之意圖為必要，最高法院79年臺上字第5253號判例意旨
    可資參照。被告劉仲仁攜帶客觀上足對人之生命、身體、安
    全構成威脅，具有危險性之水管剪1 支及扳手2 支到場行竊
    ，核其所為係犯修正前刑法第321 條第1 項第3 款之攜帶兇
    器竊盜罪。爰審酌被告曾於94年間，因犯毀損罪，經臺灣新
    竹地方法院於95年4 月7 日以94年度易字第499 號判決有期
    徒刑2 月，於同年8 月22日確定，同年12月5 日易科罰金執
    行完畢，有臺灣高等法院被告前案紀錄表在卷可查，雖不構
    成累犯，惟其於上開毀損罪甫判決後即犯本件竊盜犯行，素
    行非佳又不知檢束行為，不思循合法正當途徑賺取財物，竟
    起意行竊，竊取號誌電纜線可能因此導致鐵路交通錯亂，影
    響鐵路交通安全，幸經警於其甫竊得上開電纜線後即時察覺
    ，衡諸其犯後坦承犯行，態度良好，暨其生活狀況、品行、
    智識程度，並參酌檢察官之具體求刑等一切情狀，量處如主
    文所示之刑，以資懲儆。末按中華民國九十六年罪犯減刑條
    例第5 條規定：「本條例施行前，經通緝而未於中華民國96
    年12月31日以前自動歸案接受偵查、審判或執行者，不得依
    本條例減刑。」，細繹其意旨，應認為在上揭條例施行（即
    96 年7月16日）前經通緝者，而於該條例施行後，仍未克自
    動歸案接受偵查、審判或執行者，即不得獲減刑之寬典。本
    件被告於上開條例施行前之96年6 月26日經本院第1 次發佈
    通緝，而於上開條例施行後並未自動歸案，乃係於96年12月
    22 日 緝獲而撤銷通緝，顯非自動歸案者，而其後又經本院
    於97 年6月5 日第2 次發佈通緝，於100 年5 月10日緝獲而
    撤銷通緝，此有本院通緝書、撤銷通緝書各2 份在卷足佐。
    從而，依上開條例之規定，被告自不得減刑，附此敘明。
五、扣案之水管剪1 支、扳手2 支及噴燈1 個，係被告所有，攜
    帶以供竊盜所用之物，業據被告於審理中陳明在卷，爰依刑
    法第38條第1 項第2 款之規定，宣告沒收之。
據上論斷，應依刑事訴訟法第273 條之1 第1 項、第299 條第1
項前段，修正前刑法第321 條第1 項第3 款、刑法第2 條第1 項
、第38條第1 項第2 款、第3 項，判決如主文。
本案經檢察官許恭仁到庭執行職務。
中    華    民    國   100    年    5     月    31    日
                  刑事第八庭法  官  張明儀
以上正本證明與原本無異。
如不服本判決應於收受判決後10日內向本院提出上訴書狀，並應
敘述具體理由；其未敘述上訴之理由者，應於上訴期間屆滿後20
日內向本院補提理由書（均須按他造當事人之人數附繕本），切
勿逕送上級法院。
                            書記官  林蔚菁
中    華    民    國   100    年    5     月    31    日
附錄本案論罪科刑法條全文：
修正前刑法第321條
犯竊盜罪而有左列情形之一者，處6月以上、5年以下有期徒刑：
一  於夜間侵入住宅或有人居住之建築物、船艦或隱匿其內而犯
    之者。
二  毀越門扇、牆垣或其他安全設備而犯之者。
三  攜帶兇器而犯之者。
四  結夥三人以上而犯之者。
五  乘火災、水災或其他災害之際而犯之者。
六  在車站或埠頭而犯之者。
前項之未遂犯罰之。